臺灣板橋地方法院刑事裁定　　　　　　96年度聲減字第5249號
聲　請　人　臺灣板橋地方法院檢察署檢察官
被　　　告　甲○○原名廖秀惠
上列受刑人因犯如附表等案件，已經判決罪刑確定，聲請人聲請
減刑（96年度聲減字第5902號）及定其應執行之刑，本院裁定如
下：
   主  文
甲○○所犯如附表之罪，各減為如附表所示之刑。其中附表編號
一，如易科罰金，以銀元參佰元即新臺幣玖佰元折算壹日。又附
表編號二至五，如易科罰金，均以新臺幣壹仟元折算壹日。應執
行有期徒刑柒月，如易科罰金，以銀元參佰元即新臺幣玖佰元折
算壹日。
    理  由
一、查受刑人甲○○因犯如附表所示各罪，均經判決科刑確定在
    案（除了第1 欄之犯罪日期應更正為「94年4 月10日至95年
    6 月10日止」、第2 欄之犯罪日期應更正為「95年7 月10日
    」、判決日期應更正為「96年6 月8 日」、第3 欄之犯罪日
    期應更正為「95年7 月10日」、判決日期應更正為「96年6
    月8 日」、第4 欄之犯罪日期應更正為「95年9 月10日」、
    判決日期應更正為「96年6 月8 日」、第4 欄之犯罪日期應
    更正為「95年9 月10日」、判決日期應更正為「96年6 月8
    日」外，其餘均詳如聲請人原附表所載）。茲檢察官以其犯
    罪時間，均在中華民國96年4 月24日以前，所犯如附表所示
    等罪，悉合於減刑條件，聲請予以減刑，併諭知易科罰金折
    算標準，並依中華民國96年罪犯減刑條例第10條第2 項聲請
    另定其應執行之刑。
二、按犯罪在中華民國96年4 月24日以前者，除本條例另有規定
    外，依下列規定減刑：一、死刑減為無期徒刑。二、無期徒
    刑減為有期徒刑20年。三、有期徒刑、拘役或罰金，減其刑
    期或金額2 分之1 ；下列各罪，經宣告死刑、無期徒刑或逾
    有期徒刑1 年6 月之刑者，不予減刑：十五、刑法第339 條
    ；依本條例應減刑之罪，已經判決確定尚未執行或執行未完
    畢者，由檢察官或應減刑之人犯聲請最後審理事實之法院裁
    定之；犯最重本刑為5 年以下有期徒刑以下之刑之罪，依本
    條例規定減為6 月以下有期徒刑、拘役者，應於為減刑裁判
    時，併諭知易科罰金折算之標準，中華民國96年罪犯減刑條
    例第2 條第1 項、第3 條第1 項第15款、第8條第1 項、第9
    條分別定有明文。次按行為後法律有變更者，適用行為時之
    法律。但行為後之法律有利於行為人者，適用最有利於行為
    人之法律，刑法第2 條第1 項定有明文。又比較適用最有利
    於行為人之法律，應就罪刑有關之一切情形，比較其全部之
    結果，而為一體之適用，不應一部分適用新法，一部分適用
    舊法（參照最高法院29年上字第964 號判例意旨）。本件受
    刑人所犯如附表編號1 所示之罪，係於95年7 月1 日前犯之
    ，而受刑人行為後，刑法業經修正，並於94年2 月2 日，經
    總統以華總一義字第09400014901 號令公布，且自95年7 月
    1 日施行，而比較修正前後受刑人所應適用之法條：（一）
    修正前刑法第41條第1 項前段規定：「犯最重本刑為5 年以
    下有期徒刑以下之刑之罪，而受6 個月以下有期徒刑或拘役
    之宣告，因身體、教育、職業、家庭之關係或其他正當事由
    ，執行顯有困難者，得以1 元以上3 元以下折算1 日，易科
    罰金。」，同條第2 項規定：「併合處罰之數罪，均有前項
    情形，其應執行之刑逾6 月者，亦同。」，再依受刑人行為
    時即修正前罰金罰鍰提高標準條例第2 條〈現已刪除〉規定
    ，將原定數額提高為100 倍折算1 日，故受刑人行為時之易
    科罰金折算標準，係以銀元100 元以上300 元以下折算1 日
    ，經折算為新臺幣後，應以新臺幣300 元以上900 元以下折
    算1 日，且併合處罰之數罪，應執行之有期徒刑超過6 月以
    上時，仍得易科罰金；惟修正後刑法第41條第1 項前段則規
    定：「犯最重本刑為5 年以下有期徒刑以下之刑之罪，而受
    6 個月以下有期徒刑或拘役之宣告者，得以新臺幣1 千元、
    2 千元或3 千元折算1 日，易科罰金。」，同條第2 項則規
    定：「前項規定於數罪併罰，其應執行之刑未逾6 月者，亦
    適用之。」，是依修正後刑法第41條規定，其最低之易科罰
    金折算標準為新臺幣1 千元，且如所定之應執行刑超過6 月
    以上，即無易科罰金之可能，比較新、舊法適用之結果，自
    以修正前之刑法第41條之規定較有利於受刑人。（二）修正
    前刑法第51條第5 款規定：「宣告多數有期徒刑者，於各刑
    中之最長期以上，各刑合併之刑期以下，定其刑期。但不得
    逾20年」，惟修正後刑法第51條第5 款則規定不得逾30年，
    兩相比較，亦以修正前之規定較有利於受刑人。而裁判確定
    前犯數罪，其中一罪在新法施行前，應適用最有利於行為人
    之法律（參照最高法院95年第8 次刑事庭會議決議案五〈一
    〉），是綜合上開比較結果，且依刑法第2 條第1 項前段之
    規定，本件就如附表所示罪刑，於定應執行刑時應一體適用
    刑法第41條第1 項前段（修正前）、第2 項（修正前）、第
    51條第5 款（修正前）等規定，合先敘明。
三、經查：受刑人所犯如附表之罪，均係於96年4 月24日之前，
    並均合於減刑之要件。又如附表編號1 所示之罪之犯罪時間
    係於新法施行前；如附表編號2 至5 所示之罪之犯罪時間均
    係於新法施行後，揆諸前開規定，本件聲請於法要無不合，
    應予准許，並依修正前、修正後刑法第41條第1 項前段規定
    分別諭知如易科罰金之折算標準，暨就如附表編號1 至編號
    5 所示罪刑，依修正前刑法第41條第1 項前段、第2 項、第
    51 條 第5 款等規定，定其應執行之刑及諭知如易科罰金之
    折算標準。
四、依中華民國96年罪犯減刑條例第2 條第1 項第3 款、第8 條
    第1 項、第9 條，刑法第2 條第1 項前段、第51條第5 款（
    修正前）、第41條第1 項前段（修正前、修正後）、第2 項
    （修正前），裁定如主文。
中　　華　　民　　國　　96　　年　　8　　月　　30　　日
                  刑事第十八庭        法　官  吳幸娥
以上正本證明與原本無異
如不服本裁定應於送達後5日內向本院提出抗告狀
                                      書記官　陳靜怡
中　　華　　民　　國　　96　　年　　8 　　月　　31　 日
